# 如何理解该现金流量变动源于与已确认资产或负债？

提问人：gong2816 时间：2018-05-22 07:15:10
陈版主好！ 准则中说，现金流量套期，是指对现金流量变动风险敞口进行的套期。该现金流量变动源于与已确认资产或负债、极可能发生的预期交易，或与上述项目组成部分有关的特定风险，且将影响企业的损益。 对此我有如下疑问，请专家解答 1 、“该现金流量变动源于与已确认资产或负债”，我读起来觉得不通顺，其中的“与”看上去是多余的，如果不去除“与” 这段话觉得没有说完似的。请专家解答这是怎么回事 2 、公允价值套期里也将“已确认的资产或负债”作为被套期工具，请问，两者的差别是什么？为什么现金流量套期中还有一个“源于”的界定？

回答人：chenyiwei
应理解为“与已确认资产或负债......有关的特定风险”。在实务操作中，针对已确认资产或负债，现金流量套期和公允价值套期的界限并不清晰，因为公允价值的变动也会影响未来现金流量的变动。有时两者都能用。